臺灣新北地方法院三重簡易庭民事判決
111年度重建簡字第41號
原      告  吳元狀  

被      告  謝玉娟  

訴訟代理人  趙健毓  
上列當事人間請求損害賠償事件，本院於民國111年6月23日言詞
辯論終結，判決如下：
　　主　    文
一、原告之訴駁回。 
二、訴訟費用由原告負擔。
　　事實及理由
一、原告主張：原告要找被告調解房屋漏水事項，被告不予理會
    ，被告事前有口頭承諾會負擔修繕費用，一個月前房屋漏水
    就已告知被告，水泥部分都已自行處理完畢，卻聯繫不上被
    告，所有損壞的東西有拍照存證。並聲明：被告應給付原告
    新臺幣（下同）142,000元。
二、被告則以：自民國97年起原告曾數次告知天花板滴水，應該
    是被告家廚房地板漏水，被告已經修繕多次。且本件於111
    年2月2日晚上19時30分許被告母親自外用餐後返家發現廚房
    地板積水，而後原告妻子於20時許來被告家通知原告家中漏
    水，其因原告女婿於中午時分曾以機械鑽孔後始開始漏水。
    被告也沒有承諾要支付原告修繕的工程費用等語置辯，並聲
    明：請求駁回原告之訴。
三、得心證之理由： 
　㈠按當事人主張於己有利之事實者，就其事實有舉證之責任，
    民事訴訟法第277條定有明文。復按因故意或過失，不法侵
    害他人之權利者，負損害賠償責任，民法第184條第1項前段
    固有明文，但主張依侵權行為之法律關係請求損害賠償之人
    ，必須就侵權行為之成立要件，包括：其權利被侵害、該侵
    害具不法性、行為人有故意或過失、權利被侵害者受有損害
    、損害與侵權行為間有因果關係等節負舉證之責。本件原告
    主張被告家漏水不修繕，導致原告支出修繕費用等語，並提
    出屋況照片、估價單為憑；惟為被告所否認，並以前揭情詞
    置辯。
　㈡經查，觀原告提出之房屋照片，固有天花板滴水、壁面剝落
    、油漆變色、地面積水等情形（見本院卷證物袋內照片）
　　，惟縱該照片確係原告房屋內之照片，亦僅能證明原告房屋
    有天花板滴水、壁面剝落、油漆變色、地面積水等情形，並
    不能證明原告所提相片中天花板滴水、壁面剝落、油漆變色
    、地面積水等情形係被告房屋管線漏水所致。原告於111年6
    月23日言詞辯論期日亦陳明不送鑑定，僅有照片作為證據等
    語，是原告未再提出其他證據證明其主張，致本院無從確認
    原告所有房屋天花板滴水、壁面剝落、油漆變色、地面積水
    等情形確係被告房屋管線漏水所致，故原告主張被告應負侵
    權行為損害賠償責任云云，舉證不足，無從憑採。
四、綜上所述，原告請求被告應給付原告142,000元，為無理由
    ，應予駁回。
五、本件事證已臻明確，兩造其餘攻擊防禦方法，經核與判決結
    果無影響，爰不一一論述。
六、訴訟費用負擔之依據：民事訴訟法第78條。
中　　華　　民　　國　　111 　年　　7 　　月　　14　　日
                  三重簡易庭  法  官  王凱俐
以上正本係照原本作成。
如不服本判決，應於送達後20日內，向本院提出上訴狀並表明上
訴理由，如於本判決宣示後送達前提起上訴者，應於判決送達後
20日內補提上訴理由書（須附繕本）。
如委任律師提起上訴者，應一併繳納上訴審裁判費。
中　　華　　民　　國　　111 　年　　7 　　月　　14　　日
                              書記官　李采錡